臺灣臺中地方法院刑事判決　　　　　　100年度易緝字第186號
公　訴　人　臺灣臺中地方法院檢察署檢察官
被　　　告　吳淑青
上列被告因加重竊盜案件，經檢察官提起公訴（99年度偵字第10
448號），被告於準備程序中為有罪陳述，經本院裁定依簡式審
判程序審理，判決如下：
    主    文
吳淑青犯結夥竊盜罪，處有期徒刑月，如易科罰金，以新臺幣
壹仟元折算壹日。
    犯罪事實及理由
一、吳淑青與張家旗、張家豪（以上2人業經本院另行判決在案
    ）3 人，於民國99年1月29日上午9分53分許，徒步行經臺中
    縣豐原市○○街73巷10號黃忠信住處前，見停放在該處之推
    車上放置有肉類商品，3人竟共同基於意圖為自己不法所有
    之犯意聯絡，由張家旗、吳淑青在旁負責把風，張家豪則徒
    手竊取黃忠信所有之烤雞1隻及鹹豬肉10條（合計價值約新
    臺幣2000元）。得手後，隨即持往不知情之綽號「阿昆」（
    音譯）之友人住處飲酒作樂，並由張家旗兄弟2人食用殆盡
    。嗣經黃忠信報警處理，而循線查獲上情。
二、本案證據：
(一)、被告吳淑青於本院審理時之自白、共同被告張家旗、張家豪
    於警詢、偵查中及本院審理時之自白。
(二)、被害人黃忠信於警詢時之指述。
(三)、監視錄影器翻拍照片7 幀、監視錄影光碟、臺中縣警察局豐
    原派出所指認犯罪嫌疑人紀錄表等在卷可稽。
三、查刑法第321條業經總統於100年1月26日以華總一義字第100
    00015561號令公布修正，並於100年1月28施行，本件被告前
    揭行為時刑法第321條加重竊盜罪規定為： 「犯竊盜罪而有
    左列情形之一者，處6月以上、5年以下有期徒刑：一、於夜
    間侵入住宅或有人居住之建築物、船鑑或隱匿其內而犯之者
    。二、毀越門扇、牆垣或其他安全設備而犯之者。三、攜帶
    兇器而犯之者。四、結夥三人以上而犯之者。五、乘火災、
    水災或其他災害之際而犯之者。六、在車站或埠頭而犯之者
    。前項之未遂犯罰之。」 修正後之刑法第321條則規定為：
    「犯竊盜罪而有下列情形之一者，處6月以上、5年以下有期
    徒刑，得併科新臺幣10萬元以下罰金：一、侵入住宅或有人
    居住之建築物、船艦或隱匿其內而犯之者。二、毀越門扇、
    牆垣或其他安全設備而犯之者。三、攜帶兇器而犯之者。四
    、結夥三人以上而犯之者。五、乘火災、水災或其他災害之
    際而犯之者。六、在車站、埠頭、航空站或其他供水、陸、
    空公眾運輸之舟、車、航空機內而犯之者。前項之未遂犯罰
    之。」是被告行為後法律已有變更，應依刑法第2條第1項之
    規定，為「從舊從輕」之比較。本案經比較新舊法後，以修
    正前刑法第321條之規定 （因舊法未規定得併科新臺幣10萬
    元以下罰金），有利於被告， 自應適用修正前刑法第321條
    之規定。
四、核被告吳淑青所為，係犯修正前刑法第321條第1項第4款之
    加重竊盜罪。被告吳淑青與張家旗、張家豪，就上開犯行間
    ，有犯意聯絡與行為分擔，均為共同正犯。又刑法第321條
    第1項第4款之加重竊盜罪之法定本刑為「6月以上，5年以下
    有期徒刑」之重罪，然行為人為竊盜行為之原因動機不一，
    行竊場所不同，手段互異，犯罪情節亦未必盡同，其行為所
    應受刑罰之苛責程度自屬有異，倘依其情狀處以相當之有期
    徒刑，即足以懲儆，並可達防衛社會之目的者，自非不可依
    客觀之犯行與主觀之惡性二者加以考量其情狀，是否有可憫
    恕之處，適用刑法第59條之規定酌量減輕其刑，期使個案裁
    判之量刑，能斟酌至當，以符合比例原則。審酌被告雖與張
    家旗、張家豪共同行竊，惟其等犯案手段，係徒手竊取被害
    人放置在家門前推車內之烤雞1隻及鹹豬肉10條，對他人造
    成之危險性非高，手段尚稱平和，所竊之物品價值非鉅，被
    告犯後已坦承犯行，尚非無法反省改過之人，且其已認罪，
    足認已有悔意，衡其犯罪之情狀顯可憫恕，因認倘科以加重
    竊盜之最低度刑有期徒刑6月仍嫌過重，爰依刑法第59條之
    規定酌量減輕其刑，附此敘明。
四、應適用法條：刑事訴訟法第273 條之1 第1 項、第299 條第
    1 項前段、第310 條之2 、第454 條第1 項，刑法第28條、
    第321條第1項第4款（修正前）、第59條、第41條第1項前段
    。
本案經檢察官王全中到庭執行職務。
中    華    民    國   100    年    7     月    22    日
                  刑事第十六庭  法  官  蔡美華
以上正本證明與原本無異。
如不服本判決應於收受判決後10日內向本院提出上訴書狀，並應
敘述具體理由；其未敘述上訴理由者，應於上訴期間屆滿後20日
內向本院補提理由書（均須按他造當事人之人數附繕本）「切勿
逕送上級法院」。
                                書記官  謝惠雯
中    華    民    國   100    年    7     月    22    日
附錄論罪科刑法條
中華民國刑法第321條
（加重竊盜罪）
犯竊盜罪而有下列情形之一者，處 6 月以上、5 年以下有期徒
刑，得併科新臺幣 10 萬元以下罰金：
一、侵入住宅或有人居住之建築物、船艦或隱匿其內而犯之者。
二、毀越門扇、牆垣或其他安全設備而犯之者。
三、攜帶兇器而犯之者。
四、結夥三人以上而犯之者。
五、乘火災、水災或其他災害之際而犯之者。
六、在車站、埠頭、航空站或其他供水、陸、空公眾運輸之舟、
    車、航空機內而犯之者。
前項之未遂犯罰之。